臺灣桃園地方法院刑事判決　　　　　　　93年度訴字第2071號
公　訴　人　臺灣桃園地方法院檢察署檢察官
被　　　告　甲○○　男　27歲.
上列被告因違反毒品危害防制條例案件，經檢察官提起公訴（93
年度毒偵字第3156號），及移送併案審理（93年度毒偵字第3099
、34444 號；臺灣新竹地方法院檢察署93年度毒偵字第1440號）
，本院裁定進行簡式審判程序，判決如下：
    主  文
甲○○連續施用第一級毒品，累犯，處有期徒刑拾月，扣案之第
一級毒品海洛因壹包（淨重零點零捌公克；空包裝重零點壹玖公
克）；壹包（淨重零點陸壹公克；空包裝重零點貳零公克），及
摻有第一級毒品海洛因之香煙壹支，均沒收銷燬之。又連續施用
第二級毒品，累犯，處有期徒刑柒月，扣案之第二級毒品安非他
命壹包（驗餘淨重零點伍壹捌參公克）；壹包（驗餘淨重零點陸
貳零參公克），及內含第二級毒品安非他命殘渣之包裝袋參個，
均沒收銷燬之；吸管貳支、玻璃球壹個，均沒收。應執行有期徒
刑壹年參月，扣案之第一級毒品海洛因壹包（淨重零點零捌公克
；空包裝重零點壹玖公克）、壹包（淨重零點陸壹公克；空包裝
重零點貳零公克）；摻有第一級毒品海洛因之香煙壹支；第二級
毒品安非他命壹包（驗餘淨重零點伍壹捌參公克）、壹包（驗餘
淨重零點陸貳零參公克），及內含第二級毒品安非他命殘渣之包
裝袋參個，均沒收銷燬之。吸管貳支、玻璃球壹個，均沒收。
    事  實
一、甲○○前於民國85年間，因違反麻醉藥品管理條例等案件，
    經臺灣高雄地方法院就吸用麻藥罪部分判處有期徒刑3 月；
    轉讓禁藥罪部分判處有期徒刑4 月，應執行有期徒刑6 月，
    後經上訴臺灣高等法院高雄分院撤銷原判決，改就吸用麻藥
    罪部分判處有期徒刑3 月；轉讓偽藥罪部分判處有期徒刑4
    月，應執行有期徒刑6 月，再經最高法院駁回上訴確定，並
    於88年7 月25日縮刑期滿執行完畢。其又曾因施用毒品案件
    ，經臺灣高雄地方法院於91年1 月19日，以91年度毒聲字第
    318 號裁定送觀察勒戒後，認無繼續施用毒品之傾向，並於
    91年2 月5 日出所，於91年2 月18日執行完畢，而於91年2
    月4 日，經臺灣高雄地方法院檢察署檢察官以91年度毒偵字
    第338 號為不起訴處分確定。詎其猶不知惕勵，竟基於施用
    第一級毒品之概括犯意，自93年7 月16日起至93年12月19日
    止，連續在桃園縣桃園市某處、桃園縣蘆竹鄉某處等處，以
    香煙吸食之方式，施用第一級毒品海洛因多次。另基於施用
    第二級毒品之概括犯意，自93年7 月16日起至93年12月19日
    止，連續在桃園縣桃園市某處、桃園縣蘆竹鄉某處等處，以
    使用非其所有之安非他命吸食器；其所有吸管、玻璃球之方
    式，施用第二級毒品安非他命多次。嗣先於93年7 月19日5
    時40分許，在桃園縣桃園市○○路與同德二街口為警查獲，
    並扣得內含第二級毒品安非他命殘渣之包裝袋3 個；非其所
    有而供其施用第二級毒品所用之安非他命吸食器1 組。復於
    93年7 月20日15時許，在桃園縣蘆竹鄉○○村○○路○ 段26
    巷前為警查獲，並扣得第一級毒品海洛因1 包（淨重0 ．08
    公克；空包裝重0 ．19公克）、摻有第一級毒品海洛因之香
    煙1 支、第二級毒品安非他命1 包（驗餘淨重0 ．5183公克
    ）。再於93年8 月9 日5 時40分許，在桃園縣桃園市○○路
    1416號前為警查獲。後於93年11月21日3 時30分許，在新竹
    縣竹北市○○○路鳳鼻隧道南端為警查獲，並扣得第一級毒
    品海洛因1 包（淨重0 ．61公克；空包裝重0 ．20公克）；
    第二級毒品安非他命1 包（驗餘淨重0 ．6203公克），及其
    所有供其施用第二級毒品所用之吸管2 支、玻璃球1 個；非
    其所有與本件犯罪無涉之注射針筒1 支。
二、案經臺北市政府警察局大安分局報告臺灣桃園地方法院檢察
    署檢察官偵查起訴，及桃園縣政府警察局桃園分局報告臺灣
    桃園地方法院檢察署檢察官、新竹縣警察局竹北分局報告臺
    灣新竹地方法院檢察署檢察官移送併案審理。
    理  由
一、本件經檢察官提起公訴，被告甲○○於準備程序中就被訴事
    實為有罪之陳述，經受命法官告知簡式審判程序之旨，並聽
    取公訴人及被告之意見後，由合議庭裁定進行簡式審判程序
    ，合先敘明。
二、訊據被告甲○○對其於上揭時、地，各連續施用第一級毒品
    海洛因及施用第二級毒品安非他命多次之事實均坦承不諱，
    又經將被告先後為警查獲而於93年7 月19日7 時許、93年7
    月20日18時許、93年8 月9 日6 時40分許所採集之尿液，及
    於93年12月30日在臺灣新竹地方法院檢察署所採集之尿液送
    驗結果，亦呈安非他命陽性反應；嗎啡及安非他命陽性反應
    ，有昭信科技顧問股份有限公司分別於93年9 月24日、同月
    29日出具之濫用藥物陽性檢體檢驗報告各1 紙，及台灣尖端
    先進生技醫藥股份有限公司分別於93年7 月29日、94年3 月
    2 日出具之濫用藥物檢驗報告各1 紙附卷可稽，此外，復有
    第一級毒品海洛因1 包（淨重0 ．08公克；空包裝重0 ．19
    公克）、1 包（淨重0 ．61公克；空包裝重0 ．20公克）；
    第二級毒品安非他命1 包（驗餘淨重0 ．5183公克）、1 包
    （驗餘淨重0 ．6203公克）；摻有第一級毒品海洛因之香煙
    1 支；內含第二級毒品安非他命殘渣之包裝袋3 個；被告所
    有供施用第二級毒品之吸管2 支、玻璃球1 個，及非被告所
    有供其施用第二級毒品之安非他命吸食器1 組扣案為憑。而
    扣案之白粉共2 包先後送請法務部調查局鑑定，送驗白粉均
    含有第一級毒品海洛因成分無訛，有該局93年9 月13日調科
    壹第000000000 號、94年5 月6 日調科壹第000000000 號鑑
    定通知書各1 紙附卷足參；扣案之香煙1 支經本院送請台灣
    檢驗科技股份有限公司檢驗，結果判定有海洛因陽性反應，
    有該公司於94年3 月7 日出具之濫用藥物檢驗報告1 紙附卷
    可佐；扣案之不明顆粒共2 包、殘渣袋3 個分別經本院送請
    憲兵司令部刑事鑑識中心鑑定，鑑驗結果認顆粒、殘渣袋中
    均有甲基安非他命成份，亦有該中心94年2 月1 日（９４）
    安鑑字第00268 號、94年2 月18日（９４）安鑑字第00371
    號、94年6 月8 日（９４）安鑑字第001272號鑑驗通知書各
    1 紙附卷為憑。是認被告上開任意性自白，應與事實相符，
    堪以採信。綜上，本件事證明確，被告上揭犯行足可認定，
    應依法論科。
三、核被告甲○○所為，係犯毒品危害防制條例第10條第1 項之
    施用第一級毒品罪，及同條第2 項之施用第二級毒品罪。被
    告非法持有第一級毒品海洛因及第二級毒品安非他命，進而
    施用，其持有之低度行為均應被施用之高度行為所吸收，不
    另論其非法持有第一級、第二級毒品之罪。又被告先後多次
    施用第一級毒品海洛因、施用第二級毒品安非他命之犯行，
    均時間緊接，犯罪構成要件相同，顯係各基於概括犯意為之
    ，為連續犯，應分別依刑法第56條之規定以一罪論，並加重
    其刑。另公訴意旨雖僅就被告於93年7 月20日18時許（起訴
    書誤植為18日20時許）為警採尿前26小時內某時，及為警採
    尿前96小時內某時，各所為施用第一級毒品、第二級毒品犯
    行部分提起公訴，惟被告所為上開其餘各次施用第一級毒品
    、第二級毒品犯行，與經起訴部分各具有連續犯之裁判上一
    罪關係，依法本院自得併予審究。再被告所犯上開二罪間，
    犯意各別，罪名不同，應分論併罰。查被告前有如事實欄所
    載之犯罪科刑執行情形，有臺灣高等法院被告全國前案紀錄
    表各1 份在卷可參，被告於前案執行完畢後5 年內再犯本件
    有期徒刑以上之施用第一級毒品、施用第二級毒品罪，均為
    累犯，各應依法遞加重其刑。末查，被告曾因施用毒品案件
    ，經臺灣高雄地方法院於91年1 月19 日 ，以91年度毒聲字
    第318 號裁定送觀察勒戒後，認無繼續施用毒品之傾向，並
    於91年2 月5 日出所，於91年2 月18日執行完畢，而於91年
    2 月4 日，經臺灣高雄地方法院檢察署檢察官以91年度毒偵
    字第338 號為不起訴處分確定，有上開被告全國前案紀錄表
    及全國施用毒品案件紀錄表各1 份附卷為憑，其於前次觀察
    、勒戒執行完畢釋放後，5 年內再犯毒品危害防制條例第10
    條第1 項、第2 項之罪，是依同條例第23條第2 項之規定，
    應予依法追訴。爰審酌被告前經觀察勒戒期滿，仍不知悔改
    、警惕，猶繼續施用毒品，本不宜寬貸，及其施用之期間、
    次數，惟此乃自戕行為及被告犯後已坦承悔悟等一切情狀，
    分別量處如主文所示之刑，並依法定其應執行之刑。
四、末查，前述扣案之第一級毒品海洛因1 包（淨重0 ．08公克
    ；空包裝重0 ．19公克）、1 包（淨重0 ．61公克；空包裝
    重0 ．20公克）；第二級毒品安非他命1 包（驗餘淨重0 ．
    5183公克）、1 包（驗餘淨重0 ．6203公克），均係屬毒品
    ；摻有第一級毒品海洛因之香煙1 支、內含第二級毒品安非
    他命殘渣之包裝袋3 個，因所含之毒品均量微無法析離，應
    視為毒品，均應依毒品危害防制條例第18條第1 項前段規定
    ，不問屬於犯人與否，宣告沒收並銷燬之；扣案之吸管2支
    、玻璃球1 個，均係被告所有，供施用第二級毒品所用之物
    ，業據其供承在卷，均應依刑法第38條第1 項第2 款規定宣
    告沒收之。另被告於93年7 月19日5 時40分許，在桃園縣桃
    園市○○路與同德二街口，為警扣得之安非他命吸食器1組
    ；於93年11月21日3 時30分許，在新竹縣竹北市○○○路鳳
    鼻隧道南端，為警扣得之注射針筒1 支，被告堅決否認上開
    安非他命吸食器為其所有，及上開注射針筒為供其犯本件之
    罪所使用之物，辯稱：上開安非他命吸食器係伊友人「阿菸
    」所有，伊僅使用過該吸食器施用第二級毒品安非他命，而
    上開注射針筒並非伊所有，伊亦未使用過等語，經查，被告
    既於本院審理中就其上開施用第一級毒品、第二級毒品之犯
    行坦認在卷，則其實無再故意飾詞否認上情之必要，況依被
    告上開所供，其施用第一級毒品之方式，亦非為以針筒注射
    ，足見被告所辯要屬非虛，復查無其他積極證據足以證明上
    開扣案之安非他命吸食器1 組、注射針筒1 支，確係被告所
    有，且為供被告犯本件施用第一級、第二級毒品罪所用之物
    ，而該扣案物品性質上亦非屬違禁物，尚乏沒收之依據，爰
    不宣告沒收，併此敘明。
據上論斷，應依刑事訴訟法第273 條之1 第1 項、第299 條第1
項前段，毒品危害防制條例第10條第1 項、第2 項、第18條第1
項前段，刑法第11條、第56條、第47條、第51條第5 款、第38條
第1 項第2 款，判決如主文。
本案經檢察官孫沛琦到庭執行職務。
中　　華　　民　　國　　94　　年　　7 　　月　　15　　日
                            臺灣桃園地方法院刑事第十二庭
                                      法  官  王  美  玲
以上正本證明與原本無異。
如不服本判決，應於判決送達後10日內向本院提出上訴狀 (應附
繕本)， 上訴於臺灣高等法院。
                                      書記官  張  子  涵
中　　華　　民　　國　　94　　年　　7 　　月　　21　　日
附錄本案論罪科刑法條：
毒品危害防制條例第10條第1 項
施用第一級毒品者，處六月以上五年以下有期徒刑。
毒品危害防制條例第10條第2 項
施用第二級毒品者，處三年以下有期徒刑。
